【裁判字號】    98,上易,1961
【裁判日期】    980828
【裁判案由】    竊盜
【裁判全文】
臺灣高等法院刑事判決                98年度上易字第1961號
上  訴  人
即  被  告  乙○○
                    （另案於臺灣彰化看守所羈押中）
上列上訴人即被告因竊盜案件，不服臺灣臺北地方法院98年度易
字第1327號，中華民國98年7月14日第一審判決（起訴案號：臺
灣臺北地方法院檢察署98年度偵字第9255號），提起上訴，本院
判決如下：
    主  文
上訴駁回。
    理  由
一、按刑事訴訟法第三百五十條、第三百六十一條、第三百六十
    二條、第三百六十七條規定，不服地方法院之第一審判決而
    上訴者，須提出上訴書狀，並應敘述具體理由，為上訴必備
    之程式；其所提出之書狀未敘述上訴理由，或僅曾以言詞陳
    述上訴理由者，均應於上訴期間屆滿後二十日內補提理由書
    於第一審法院。第一審法院經形式審查，認逾期未補提上訴
    理由者，應定期間先命補正，逾期未補正者，為上訴不合法
    律上之程式，應以裁定駁回。倘已提出上訴理由，但所提非
    屬具體理由者，則由第二審法院以上訴不合法律上之程式，
    判決駁回。而所謂具體理由，必係依據卷內既有訴訟資料或
    提出新事實、新證據，指摘或表明第一審判決有何採證認事
    、用法或量刑等足以影響判決本旨之不當或違法，而構成應
    予撤銷之具體事由，始克當之（例如：依憑證據法則具體指
    出所採證據何以不具證據能力，或依憑卷證資料，明確指出
    所為證據證明力之判斷如何違背經驗、論理法則）；倘僅泛
    言原判決認定事實錯誤、違背法令、量刑失之過重或輕縱，
    而未依上揭意旨指出具體事由，或形式上雖已指出具體事由
    ，然該事由縱使屬實，亦不足以認為原判決有何不當或違法
    者（例如：對不具有調查必要性之證據，法院未依聲請調查
    亦未說明理由，或援用證據不當，但除去該證據仍應為同一
    事實之認定），皆難謂係具體理由，俾與第二審上訴制度旨
    在請求第二審法院撤銷、變更第一審不當或違法之判決，以
    實現個案救濟之立法目的相契合，並節制濫行上訴。
二、本件上訴人即被告乙○○不服原審判決，提起上訴，其上訴
    意旨略稱：伊有精神方面疾病，故每日定時服用彰化基督教
    醫院之精神藥物，其藥物之副作用能導致精神恍惚、注意力
    分散，是伊於警詢之所以坦承犯行，係受警員之口頭恐嚇及
    誘導，且該警詢時段係為伊服用藥物後，於夜間偵訊；另警
    方所提出之監視畫面模糊不清，不足認定為伊本人行竊。至
    伊於檢察官偵查及原審審理時坦承該犯行，均係源自警詢時
    導致心生畏懼才有此供述云云。經查：本件經原審審理結果
    ，認被告於民國九十八年三月二十八日凌晨三時許，攜帶客
    觀上具危險性，足以危害人之生命、身體之十五公分長金屬
    製之剪刀一支（該剪刀為被告家中所有之物），在臺北市○
    ○區○○街一二七巷二號前，見甲○○所有車號A3P－989號
    重型機車停放於該處，竟持該剪刀插入機車鎖頭內發動車輛
    ，得手後供作代步之用。嗣於同年四月四日上午七時許，在
    臺北市○○區○○路二五一號前，為警查獲之事實，原判決
    依憑被告於警詢、檢察官偵查及原審之自白，且核與證人即
    告訴人甲○○證述之情節相符，復有監視錄影翻拍畫面及贓
    物認領保管單在卷可資佐證，認被告有犯原判決所載之竊盜
    罪行，已於理由內說明其調查證據之結果及得心證之理由，
    核無認定事實錯誤或違背法令之情形。且被告之警詢筆錄係
    自九十八年四月四日上午八時十分起至同日上午九時止作成
    ，並非於夜間作成；又告訴人甲○○發覺其所有之上開機車
    遭竊後，除向警方報案外，並親至里長辦公室調閱監視器，
    該監視器所拍攝到行竊之男子，與其在同年四月四日上午六
    時二十五分許，在龍江路二五一號前，所發現之被告樣貌、
    特徵相似，告訴人即報警處理，並會同警方查獲被告等情，
    亦據告訴人陳述詳明在卷，上訴意旨指稱警詢筆錄係於夜間
    作成，且監視畫面模糊不清，不足作為認定伊行竊之證據云
    云，所指原判決違誤之情形並不存在，已難謂係具體理由。
    再者，被告自警詢之初及至檢察官偵查中，迄至原審審理時
    ，從未主張有因服用藥物，致精神恍惚、注意力分散，甚至
    受警員口頭恐嚇及誘導，並因而心生畏懼，始自白行竊之情
    事，被告上訴，竟憑空徒然主張有上開情事，顯非依據卷內
    既有訴訟資料亦未提出自白非出於任意性之證據，具體指摘
    原判決有何採證認事不當或違法之處，亦難謂係上訴之適法
    具體理由。綜上所述，被告所執上訴理由，顯非依據卷內既
    有訴訟資料或提出新事實、新證據，指摘或表明第一審判決
    有何採證認事、用法或量刑等足以影響判決本旨之不當或違
    法，而構成應予撤銷之具體事由。是被告上訴，未以書狀敘
    述具體理由，揆諸首揭規定，自屬不合法律上之程式，爰不
    經言詞辯論，逕予駁回。
據上論斷，應依刑事訴訟法第三百六十七條前段、第三百七十二
條，判決如主文。
中    華    民    國    98    年    8     月    28    日
                  刑事第二十一庭審判長法  官  蘇隆惠
                                      法  官  許永煌
                                      法  官  曾家貽
以上正本證明與原本無異。
不得上訴。
                                      書記官  任正人
中    華    民    國    98    年    9     月     1    日


司法院資訊處製作；財團法人民間司法改革基金會備份。
